【裁判字號】    88,訴,1980
【裁判日期】    900525
【裁判案由】    電信法等
【裁判全文】
臺灣板橋地方法院刑事判決                        八十八年度訴字第一九八號
    公  訴  人  臺灣板橋地方法院檢察署檢察官
    被      告  庚○○
    選任辯護人  陳垚祥
右列被告因電信法等案件，經檢察官提起公訴（八十八年度偵字第一九八三○號），
本院判決如左：
    主  文
庚○○無罪。
    理  由
一、公訴意旨略以：被告庚○○基於概括之犯意，於民國八十八年一、二月間，連續
    多次在台北縣市等地，以自行燒拷張朝宗向中華電信股份有限公司合法申請而借
    予己○○使用之000000000號行動電話內外碼，及借用姜朝勝所申請使
    用之0000000000號呼叫器，為對外聯絡接收使用之工具，並於前開期
    間內，於接獲友人乙○○所使用之0000000000號呼叫器留存0000
    0000號呼叫器後，即持上開盜拷之行動電話多次回電，致使中華電信股份有
    限公司行動電話通訊系統，陷於錯誤予以接收而提供服務，庚○○因而獲得免費
    使用無線電話通信之不法利益。嗣為警循線查獲，始悉上情。因認被告涉犯有電
    信法第五十六條第一項、刑法第二百十六條之行使第二百十條、第二百二十條第
    一項（公訴人漏載第一項）之偽造準私文書云云。
二、按犯罪事實應依證據認定之，無證據不得推定其犯罪事實，又不能證明被告犯罪
    者，應諭知無罪之判決，刑事訴訟法第一百五十四條、第三百零一條第一項分別
    定有明文。所謂認定犯罪事實之證據，係指足以認定被告確有犯罪行為之積極證
    據而言，該項證據自須適合於被告犯罪事實認定，始得為斷罪資料。又苟未能發
    現相當證據，或證據不足以證明，自不能以推測或擬制之方法，以為裁判基礎，
    亦分別有最高法院二十九年度上字第三一０五號及同院四十年度台上字第八六號
    判例意旨可資參照。公訴人認被告涉犯電信法第五十六條第一項、刑法第二百十
    六條之行使第二百十條、第二百二十條第一項（公訴人漏載第一項）之偽造準私
    文書罪僅以被害人己○○之指述、行動電話被盜用申報書及證人李婉琳之證詞為
    依據。訊據被告庚○○堅決否認右揭犯行，辯稱：伊沒有使用大哥大，有打過0
    0000000號電話給阿榮，但不知阿榮本名，是使用公用電話打的，也有打
    過0000000000號呼叫器，伊開庭始知乙○○本人即為阿榮，伊沒打那
    麼多電話給乙○○，如果打給乙○○沒回，就沒再打了，且都是撥乙○○之機子
    ，留伊之機子，等乙○○回扣，伊並不知道有0000000000號呼叫器，
    且依證人所證必先有呼叫器號碼、再有電話號碼，惟通聯紀錄並非如此，且從通
    聯紀錄上看0000000000號、0000000000號均有被呼叫，則
    證人乙○○所證0000000000號的主機沒有了，有留00000000
    00呼叫等語顯不足採，且通聯紀錄上有被告自己家及呼叫器之號碼，則焉有自
    己持行動電話呼叫自己之理，伊並未持用行動電話等語。經查，（一）證人乙○○於本院調查時固證稱：八十八年一、二月間，伊（應係指被告）剛從台北看守
    所出來，所以八十八年二月十四日開始有數通聯絡之電話，應該是被告打的，那
    段期間亦有人與伊聯絡，但沒有那麼密集，與被告聯絡之方式，係被告先打伊之
    呼叫器，留下他（被告）之呼叫器號碼，然後伊才打被告之呼叫器，留下伊之電
    話號碼，被告才打伊之電話給伊，另000000000號行動電話通聯紀錄上
    顯示之0000000000是伊朋友之呼叫器，被告也認識，這個朋友伊常跟
    他在一起，有段期間伊0000000000號的主機沒有了，有留00000
    00000呼叫器給被告並告訴被告如果打不通伊的，就打000000000
    0這支呼叫器等語，惟亦證稱：知道伊之電話、呼叫器之人大約有三、四人左右
    ，被告於八十八年一、二月間有與伊聯絡，叫伊幫他（被告）拿安非他命，但他
    用哪支電話伊就不清楚了，被告並無留000000000號行動電話給伊過，
    有留呼叫器○九四七開頭的等語。是依證人乙○○所證只能知道被告有與證人於
    八十八年一、二月間有聯絡，且依證人所證述被告與伊聯絡之方式通聯紀錄上必
    先顯現呼叫器號碼始出現證人之行動電話，惟依000000000號行動電話
    八十八年二月十四日通聯紀錄所顯示是直接撥打證人乙○○之行動電話四通後又
    有呼叫器六通，並夾雜0000000000號呼叫器一通，亦與證人所證述被
    告與之聯絡撥打電話之情狀不符，雖然000000000號行動電話之通聯紀
    錄顯示出證人乙○○之通聯紀錄，惟究難以此推認被告持用該支行動電話盜打。
    （二）復查，000000000號行動電話於八十八年一月二十三日、二十四
    日、二十六日、二十七日、二十九日、二月三日、二月五日、二月七日至二月九
    日等期間，均有非持用人己○○本人撥打之通聯紀錄顯現，已經證人己○○於本
    院開庭時證述歷歷在卷，並有該支行動電話之通聯紀錄及行動電話客戶話費申告
    單卷附可按，而被告因違反毒品危害防制條例案件於八十八年一月二十二日送台
    灣台北看守所附設之勒戒處所實施觀察勒戒直至同年二月六日出所，復有台灣高
    等法院檢察署刑案紀錄簡覆表、受刑人及被告資料查詢卷附可考，被告顯不可能
    於前揭時間內盜打前開行動電話甚明。（三）再查，系爭行動電話之持用人己○○未撥之受話頻繁電話除前揭證人乙○○之行動電話及呼叫器外尚有00000
    000、00000000、0000000000、00000000、00
    00000000、、、等號，其中0000000000號行動電話原申請使
    用人為戊○○，後給甲○○使用，伊等均未曾撥打000000000等情，已
    據證人戊○○、甲○○證述歷歷在卷，另0000000000號呼叫器為姜朝
    勝所申請使用而借予被告使用，自八十七年十一月間至八十八年六、七月間才將
    門號中止等語，復據證人李婉琳證述明確。而前揭電話之申請使用人均不認識被
    告，並據證人即前揭電話之使用人甲○○、戊○○、丁○○○、丙○○、郭春生
    等人證述歷歷在卷（見本院八十九年十二月二十一日訊問筆錄），是若被告如起
    訴書所指被告自行燒拷張朝宗之名義所申請由己○○所持用之00000000
    0號行動電話而盜打，則被告所聯絡之電話應係其熟悉之人，惟該等人均不認識
    被告，亦據證人證述如前，顯見該等電話並非被告所撥打，且除前揭電話外，更
    有被告自己所持用之呼叫器0000000000號，顯現於前揭張朝宗之名義
    所申請之000000000號行動電話通聯紀錄上已如前述，惟依常理斷不可
    能自己持行動電話呼叫自己之呼叫器之理，益徵000000000號行動電話
    確非被告所持用而盜打。（四）次查，被告先辯稱：伊沒有使用大哥大，有打過
    00000000號電話給阿榮，但不知阿榮本名，是使用公用電話打的，也有
    打過0000000000號呼叫器，伊開庭始知乙○○本人即為阿榮，伊沒打
    那麼多電話給乙○○，如果打給乙○○沒回，就沒再打了等語，後又稱：都是撥
    乙○○之機子，留伊之機子，等乙○○回扣等語。惟既使用公用電話打電話聯絡
    ，則如何留伊（被告）之機子，等乙○○回扣云云，所辯前後矛盾，雖難憑信。
    惟犯罪事實應依證據認定之，不得以被告辯解虛偽，持為犯罪之論據。此外，復
    查無其他積極證據足資證明被告犯罪，揆諸前揭說明，自應為被告無罪之諭知。
三、據上論斷，應依刑事訴訟法第三百零一條第一項前段判決如主文。
本案經檢察官李傳侯到庭執行職務。
中      華      民      國    九十      年      五      月    二十五    日
                                   臺灣板橋地方法院刑事第四庭
                                       法    官    徐  子  涵
右正本證明與原本無異。
如不服本判決，應於判決送達後十日內向本院提出上訴狀 (應附繕本)。
                                       書 記 官    彭  麗  紅
中      華      民      國      九十      年    五    月     三十一     日


司法院資訊處製作；財團法人民間司法改革基金會備份。
